臺灣高等法院高雄分院民事裁定　　　　　100年度抗字第246號
抗　告　人　王治武
相　對　人　華南商業銀行股份有限公司
法定代理人　王濬智
上列抗告人與相對人間假處分事件，對於民國100 年7 月26日10
0 年度裁全字第1343號裁定，提起抗告，本院裁定如下：
    主  文
抗告駁回。
抗告訴訟費用由抗告人負擔。
    理  由
一、抗告意旨略以：請求及假處分之原因，應釋明之；前項釋明
    如有不足，而債權人陳明願供擔保或法院認為適當者，法院
    得定相當之擔保，命供擔保後假處分事訴訟法第533 條準用
    第526 條第1 、2 項定有明文。相對人聲請假處分，提出綜
    合契約暨總約定書、借款憑證、保證書、進口單、電話催討
    紀錄表等文件，僅足以釋明第三人宋信德為系爭債權之連帶
    保證人，及系爭不動產已辦理信託登記之事實，然對假處分
    之請求及原因，絲毫未釋明，縱陳明願供擔保，仍不得認該
    擔保已補釋明之欠缺，原審准為供擔保之假處分，容有違誤
    ，求予廢棄原裁定等語。
二、按債權人就金錢請求以外之請求，欲保全強制執行者，得聲
    請假處分。假處分，非因請求標的之現狀變更，有日後不能
    強制執行，或甚難強制執行之虞者，不得為之。民事訴訟法
    第532 條定有明文。又請求及假處分之原因，應釋明之，前
    項釋明如有不足，而債權人陳明願供擔保或法院認為適當者
    ，法院得定相當之擔保，命供擔保後為假處分，同法第533
    條前段準用第526 條第1 、2 項規定甚明。惟所謂準用尚與
    適用不同，亦即僅於性質無不合情形下適用該規定。而假處
    分乃係對請求標的物之現狀變更予以保全，苟標的物現狀變
    更，即無回復原狀可能或甚難回復，尚與假扣押係對金錢債
    權之請求予以保全不同，因而於原因釋明時即有程度上差別
    ，合先敘明。
三、相對人係以宋信德為訴外人台灣米鶴海產企業有限公司（下
    稱米鶴公司）向其借貸款項之連帶保證人，而米鶴公司尚欠
    相對人新台幣（下同）17,288,850元、美金233,109.51元及
    利息、違約金（下稱系爭債權）未獲清償。詎宋信德竟於民
    國100 年6 月8 日將如原裁定附表二所示之不動產以信託為
    原因移轉登記與抗告人。相對人欲以上情對抗告人等提起撤
    銷訴訟，惟恐抗告人對標的物予以移轉所有權或為其他處分
    ，致相對人如獲勝訴判決時，有不能強制執行或甚難強制執
    行之情事，並提出授信契約書、借款憑證、保證書、進口單
    據到達通知書、電話催討紀錄、催告函及系爭標的物謄本、
    異動謄本等附於原審卷可證（第14至82頁），堪信為真。
四、抗告人雖以相對人提出之上物，僅足以釋明宋信德為債權之
    連帶保證人，及將不動產移轉信託登記與抗告人，然未釋明
    假處分之請求及原因等語抗辯。惟相對人已陳明宋信德於債
    權未獲清償前以信託原因移轉登記與抗告人，影響其債權之
    行使等語，則相對人所提撤銷訴訟，即為其請求之原因，抗
    告人認相對人未釋明，已有誤會。另宋信德將系爭不動產移
    轉登記與抗告人後已無其不動產，亦有其稅務閘門財產所得
    調件明細表附卷可憑，抗告人對系爭不動產得隨時處分，如
    相對人所提本案訴訟獲勝訴判決後，即可能因系爭不動產再
    為移轉或為其他處分予善意第三人，致有難以強制執行或甚
    難強制執行之虞，而有假處分之必要，應認相對人已釋明假
    處分之原因。然因上開釋明尚有不足，是原審以系爭土地依
    公告現值核算為12,047,280元（56000 ×71.52 ＋56000 ×
    71.7 4＋56000 ×71.87 ＝00000000）；建物依課稅評定現
    值為2,261,100 元，合計值14,308,830元，審酌所提本案訴
    訟金額及難易度，認可能訴訟辦案期間約4 年4 月等情，依
    週年利率百分之五計算抗告人因假處分可能遭受之損害為
    3,100, 149元（00000000×5%×【4 ＋4 12】＝0000000
    ），認相對人提供上開金額或同額之中央政府建設公債擔保
    為適當，而准許假處分之裁定，核無不合。抗告人提起抗告
    ，並以上情抗辯，求予廢棄原裁定，為無理由，應予駁回。
五、據上論結，本件抗告為無理由，爰依民事訴訟法第495 條之
    1 、第449 條第1 項、第95條、第78條，裁定如主文。
中    華    民    國   100    年    10    月    31    日
                            民事第二庭
                                審判長法官  許明進
                                法      官  徐文祥
                                法      官  黃國川
以上正本證明與原本無異。
如不服本裁定應於送達後10日內向本院提出再抗告狀（並按他造
當事人之人數附繕本），並繳納再抗告費新臺幣1,000 元。
再為抗告僅得以適用法規顯有錯誤為理由，並應委任律師為代理
人。如委任律師提起抗告者，應一併繳納抗告費。
中    華    民    國   100    年    10    月    31    日
                                書  記  官  賴梅琴
附註：
抗告人之配偶、三親等內之血親、二親等內之姻親，或抗告人為
法人、中央或地方機關時，其所屬專任人員具有律師資格並經法
院認適當者，亦得為第三審代理人。
抗告人或其法定代理人具有律師資格者及前項情形，應於提起抗
告或委任時釋明之。